臺灣桃園地方法院刑事判決　　　　　　 100年度易字第1987號
公　訴　人　臺灣板橋地方法院檢察署檢察官
被　　　告　曾新民
選任辯護人　林盛煌　律師
上列被告因違反毒品危害防制條例案件，經檢察官提起公訴（99
年度偵字第 20916 號），由臺灣桃園地方法院諭知管轄錯誤移
送本院，本院判決如下：
    主  文
曾新民轉讓第三級毒品，處有期徒刑陸月，如易科罰金，以新臺
幣壹仟元折算壹日。又轉讓第三級毒品，處有期徒刑陸月，如易
科罰金，以新臺幣壹仟元折算壹日。應執行有期徒刑拾月，如易
科罰金，以新臺幣壹仟元折算壹日。緩刑貳年，緩刑期間付保護
管束，並應於緩刑期間，向執行檢察官指定之政府機關、政府機
構、行政法人、社區或其他符合公益目的之機構或團體，提供壹
佰小時之義務勞務。
    事  實
一、曾新民於民國 98 年 12 月下旬某日，以簡訊傳給許龍仙所
    經營金磚應召站（許龍仙涉犯妨害風化等罪嫌部分，業由臺
    灣桃園地方法院以99年度訴字第991 號審理中）所屬之林嘉
    琪女子，林嘉琪再回電，雙方約定在臺北縣中和市（現改制
    為新北市中和區○○○街悅池（YES ）汽車旅館內，從事性
    交易時，曾新民明知愷他命（俗稱K 他命）係毒品危害防制
    條例第2 條第2 項第3 款規定列管之第三級毒品，不得非法
    轉讓，竟基於轉讓第三級毒品之犯意，將含K 他命之香煙放
    置在桌上，並詢問林嘉琪是否施用K 他命，而無償轉讓提供
    數量不詳之K 他命予林嘉琪施用。又於99年2 月11日雙方約
    定在同一地點從事性交易，林嘉琪並以電話告知曾新民攜帶
    香煙到場，曾新民竟另基於轉讓第三級毒品之不確定故意，
    將摻有K 他命之香煙攜帶至現場放置桌上，無償任由林嘉琪
    取得數量不詳之K 他命施用。嗣於99年8 月4 日下午3 、4
    時許，警方在台北市○○○路○段1 號將曾新民拘提到案，
    並在其車上之中央扶手查獲供己施用之K 他命兩小包（含袋
    毛重共重1.74公克）。
二、案經臺灣桃園地方法院檢察署簽分暨指揮桃園縣政府警察局
    移送偵查起訴。
    理  由
壹、證據能力：
(一)、查本件被告曾新民於警詢、檢察官偵查時所為不利於己之陳
    述，並無出於強暴、脅迫、利誘、詐欺、疲勞訊問、違法羈
    押或其他不正之方法，亦非違反法定障礙事由經過期間不得
    訊問或告知義務之規定而為，依刑事訴訟法第156 條第1 項
    、第158 條之2 規定，應認均有證據能力。
(二)、被告以外之人，於審判外之言詞或書面陳述，除法律有規定
    者外，不得作為證據，刑事訴訟法第159 條第1 項定有明文
    。被告以外之人（包括證人、鑑定人、告訴人、被害人及共
    同被告等）於審判外之言詞或書面陳述，即所謂傳聞證據。
    由於傳聞證據有悖法院直接審理及言詞審理之精神，妨礙
    當事人之反對詰問權，影響程序正義之實現，除法律有規定
    者（例如同法第159 條第2 項、同法第159 條之1 至之5、
    同法第206 條等）外，原則上不具證據能力。查本件證人林
    嘉琪於警詢時之證詞，係屬審判外之陳述，又無刑事訴訟法
    第159 條之1 至之5 所定得例外作為證據情形存在，被告之
    辯護人又爭執證人前開證述認無證據能力，是本院認證人於
    警詢時之證詞無證據能力，並未採為本案判斷之依據。至於
    辯護人主張證人林嘉琪於警詢第二次筆錄，警方有問你在第
    一次警詢筆錄有無指認被告曾新民，然在第一次台北市政府
    警察局中正第一分局製作警詢筆錄根本沒有提到曾新民即賀
    一航云云。惟證人第一次調查筆錄，警方問：「警方提供紀
    錄編號1-36號內相片妳認識何人？」，證人林嘉琪答：「我
    不認識裡面任何人，但是編號17號是我本人，編號22號是明
    星賀一航」，是以辯護人主張容有誤會，併此敘明。
(三)、被告以外之人於偵查中向檢察官所為之陳述，除顯有不可信
    之情況者外，得為證據，刑事訴訟法第159 條之1 第2項 定
    有明文。因檢察官代表國家偵查犯罪時，原則上均能遵守法
    定程式，且被告以外之人如有具結能力，仍應依法具結，以
    擔保其係據實陳述，故規定「除顯有不可信之情況者外」，
    得為證據（最高法院93年度台上字第2397號判決意旨參照）
    。查證人林嘉琪於偵查中之證述，因其於偵查中同意具結而
    為證述，有該證人結文在卷可證，既經合法具結擔保所述實
    在，依現存證據亦查無顯不可信之情況，本院於100 年7 月
    18日審理期日復已傳喚證人到庭，給予被告及其辯護人充分
    行使反對詰問權之機會，依前開說明，其前揭偵訊時之證言
    自有完足之證據能力，依上說明，上開證人於檢察官偵查中
    具結後所為之證述，自有證據能力。
(四)、通訊監察譯文部分：
    刑事訴訟法第165 條之1 第2 項：「錄音可為證據者，審判
    長應以適當之設備，顯示聲音，使當事人、代理人、辯護人
    或輔佐人辨認或告以要旨」，乃就新型態證據之開示、調查
    方法而為之規定；所謂「以適當之設備，顯示」，通常以勘
    驗為之，重在辨別錄音聲音之同一性，兼及錄音內容之真實
    性。偵查犯罪機關依法定程序監聽之錄音，應認該監聽所得
    之錄音帶，始屬調查犯罪所得之證據，但依據監聽錄音結果
    予以翻譯而製作之通訊監察譯文，乃該監聽錄音內容之顯示
    ，此為學理上所稱之派生證據，屬於文書證據之一種。此於
    被告或訴訟關係人對其譯文之真實性發生爭執或有所懷疑時
    ，法院固應依刑事訴訟法第165 條之1 第2 項規定勘驗該監
    聽之錄音帶踐行調查證據之程序，以確認該錄音聲音是否為
    本人及其內容與通訊監察譯文之記載是否相符；然如被告或
    訴訟關係人對其監聽錄音之譯文真實性並不爭執，顯無辨認
    其錄音聲音之調查必要性。是法院於審判期日就此如已踐行
    提示通訊監察譯文供當事人辨認或告以要旨，使其表示意見
    等程序並為辯論者，其所為之調查證據程序即無不合（最高
    法院 96 年度台上字第 1869 號判決參照）。本案經核對卷
    存通訊監察書，認係踐行合法通訊監察程序無誤，且本件被
    告及辯護人並未聲請勘驗播聽監聽錄音帶，本院於審判期日
    調查證據，於提示通訊監察譯文供當事人辨認及告以要旨等
    程序，被告及辯護人均表示無意見，並於審判長訊問「尚有
    何證據調查時？」亦均據答稱「無。」有審判筆錄附卷可稽
    。是被告對於譯文內容之真正既不爭執，上開監聽譯文自有
    證據能力。
貳、實體方面
一、訊據被告曾新民固坦承於 99 年 2 月 11 日在台北縣中和
    市○○街悅池汽車旅館內與林嘉琪從事性交易，對於 98 年
    12 月下旬則沒有印象，然矢口否認有何轉讓第三級毒品愷
    他命之行為，辯稱：煙是自己出錢到便利商店買的，伊買完
    香煙就放在桌上去洗澡，香煙買來就是要抽的，放在桌上誰
    要抽都可以，在住處查獲之K 他命係供己施用云云。惟查：
(一)、證人林嘉琪於本院審理時證稱：「（問：你在檢察官偵查時
    表示 99 年 2 月 11 日，你有和被告在中和悅池汽車旅館
    進行性交易，是否屬實？）那時候我和朋友在樓上，就是汽
    車旅館內的意思，我和朋友請被告幫我買煙，被告就進入旅
    館，然後我們就唱歌，我朋友只是陪我一起去那裡，我們進
    入房間時，沒有看到煙，被告進來之後，我們桌上有看到煙
    ，煙是被告買的，我們就拿起來抽，抽了之後就有抽到 K
    他命，因為煙抽起來味道不一樣，就是混有 K 他命」「（
    問：當時 K 他命放在那裡？）就在桌上，已經和香煙混在
    一起」「（問：據你在偵查中表示，你們第一次到汽車旅館
    時，被告就有帶 K 他命放在桌上，還問你是否要抽煙，後
    來再問我是否要用 K 他命，是否如此？）不是，他抽 K 他
    命，我聞到 K 他命的味道，我就問被告我可不可以抽 K 他
    命，他就看我，然後就說看我不要抽，我就自己拿起來抽。
    」「（問：98年12月那次是否你第一次與被告在中和悅池
    汽車旅館見面？）是」「（問：你當時回答檢察官時，你表
    示被告第一次和你在悅池汽車旅館見面，他就有帶 K 他命
    放在桌上，他有問我要不要抽菸，後來再問我要不要抽 K
    他命，是否指 98 年 12 月這次？）應該是」「（問：98
    年 12 月這次，被告怎麼提供 K 他命給你？）放在桌上，
    我看到被告在抽煙，我聞到 K 他命的味道，我就問被告可
    不可以抽 K 他命，被告說看我，我就自己拿起來抽」等語
    。核與被告於檢察官偵查時所證述情節大致相符，是以證人
    林嘉琪於檢察官偵查時及本院審理時均一致證稱，被告與證
    人林嘉琪兩次從事性交易時，確有免費提供摻有K 他命之香
    煙供其抽用之事實。
(二)、99年2 月11日10時34分05秒許，被告傳簡訊予證人林嘉琪，
    內容為：「12點確定嗎！」；99年2 月11日10時56分16 秒
    許，證人林嘉琪撥打被告之0000000000行動電話「A （即證
    人林嘉琪）：喂  B （即被告）喂12點嘛」「A ：對啊有確
    定嗎  B ：對啊點不是講好了嗎」；99年2 月11日12時18分
    01秒許，證人林嘉琪撥打被告之行動電話「A ：沒有菸喔  
    B ：我會買」，此有通訊監察譯文在卷可稽（見99年度偵字
    第20916 號卷第25頁反面），足認被告於99年2 月11日與證
    人林嘉琪約定時間從事性交易，並答應證人會購買煙進來之
    事實。
(三)、被告於警詢時供稱：伊當時或許有施用K 他命來助興，但假
    設伊離開座位去小便，她就擅自拿去用的話，伊也不能夠對
    她怎麼樣，也不能罵她等語。其於檢察官偵查時亦供稱：伊
    現在不記得當天有無抽K 他命的煙，但是如果抽K 煙，伊去
    廁所她拿來用，這是在伊不知道的情形底下，伊不認為伊有
    轉讓的問題，而且，如果伊看到她抽伊的K 煙的話，以伊來
    講，伊也不好意思阻止她，可是伊不知道她抽了有什麼樣的
    想法等語。而被告於本院審理時供稱，其施用K 他命的時候
    ，都是抽菸的等語。是以依被告供述，被告並不否認當時有
    施用K 他命來助興，而其施用K 他命係以抽菸方式，此與證
    人林嘉琪所證述情節均不謀而合。再者，證人與被告並無嫌
    隙、過節、恩怨等情事，應無故意誣陷之理。
(四)、再者，被告於警方查獲時亦坦承最後一次以抽煙方式吸食K
    他命是在99年8 月3 日23時許，在台北市○○區○○路120
    號4 樓家中浴室內施用等語。警方並於拘提時在其車上查獲
    K 他命兩小包。而證人林嘉琪於警詢雖陳稱，最後一次施用
    K 他命是大約在99年1 月份，在台北縣板橋市○○街家中施
    用云云。惟證人林嘉琪於99年8 月3 日所採集尿液，經送驗
    結果，呈現Ketamine之陽性反應，此有99年8 月24日台灣檢
    驗科技股份有限公司之濫用藥物檢驗報告在卷可稽（見本院
    卷），足見證人林嘉琪於99年8 月間仍有施用K 他命之事實
    ，是以證人林嘉琪於警詢所稱，最後一次施用K 他命是大約
    在99年1 月份是與事實不符。
(五)、按刑法上之故意，可分為直接故意與不確定故意（間接故意
    ），所謂不確定故意，係指行為人對於構成犯罪之事實，預
    見其發生而其發生並不違背其本意者，刑法第13條第2 項定
    有明文。本件被告於第二次即99年2 月11日攜帶摻有K 他命
    之香煙至現場放置桌上，任由證人林嘉琪施用，且未加以阻
    止，其發生並不違背其本意，即所謂之不確定故意。綜上所
    述，被告上開辯解，顯屬事後推諉卸責之詞，不足採信，本
    件事證已臻明確，被告犯行均堪以認定，應予依法論科。
二、核被告所為，係均犯毒品危害防制條例第8 條第3 項之轉讓
    第三級毒品罪。其轉讓第三級毒品前持有第三級毒品之低度
    行為應為轉讓之高度行為所吸收，不另論罪。其2 次轉讓第
    三級毒品之行為，犯意各別，行為互殊，應分論併罰。另被
    告轉讓愷他命摻入香煙之重量，並無證據足資認定有逾淨重
    20公克以上，且衡諸一般常情，亦無1 支香煙內摻愷他命有
    淨重20公克以上之情狀，故基於罪疑唯輕原則，應為有利於
    被告之認定，本件應無轉讓持有毒品加重其刑之數量標準加
    重之適用，附此敘明。
三、爰審酌被告之前案紀錄，素行尚可，此有臺灣高等法院被告
    前案紀錄表1 份在卷可稽，其身為演藝之公眾人物，廣受民
    眾歡迎，具有高度影響力，竟不知潔身自愛，明知愷他命屬
    毒品危害防制條例所明定之第三級毒品，對人之身體健康危
    害甚鉅，而不得任意轉讓，竟仍轉讓毒品，漠視法律禁制，
    行為可訾，且犯後否認犯行之態度，惟公訴人具體求處應執
    行有期徒刑1 年2 月稍嫌過重，兼衡其轉讓毒品之數量甚微
    ，次數僅2 次，及其犯罪之動機、目的、手段、智識程度、
    生活狀況等一切情狀，分別量處如主文所示之刑，併予諭知
    易科罰金之折算標準，併定應執行之刑，併予諭知易科罰金
    之折算標準，以資懲儆。末查，被告前未曾受有期徒刑以上
    刑之宣告，詳如前述，本院審酌其無非係因抒解工作壓力，
    始一時短於思慮致罹刑章，被告經此次偵審程序及刑之宣告
    後，應能知所警惕，信無再犯之虞，因認對其所宣告之刑以
    暫不執行為適當，爰依刑法第74條第1 項第1 款之規定併予
    宣告緩刑2 年，並依刑法第74條第2 項第5 款諭令其於緩刑
    期間，向指定之政府機關、政府機構、行政法人、社區或其
    他符合公益目的之機構或團體提供100 小時之義務勞務，並
    付保護管束，以勵自新。
四、末按毒品危害防制條例第18條第1 項前段所定應予沒收銷燬
    之毒品，以經查獲之第一、二級毒品為限，而毒品依其成癮
    性、濫用性及對社會危害性，共分為四級，上開條例並就製
    造、運輸、販賣、意圖販賣而持有、以非法方法使人施用、
    引誘他人施用及轉讓不同等級之毒品等行為，分別定其處罰
    ，至施用或持有第三、四級毒品，因其可罰性較低，除持有
    第三、四級毒品純質淨重20公克以上者，依98年5 月20日修
    正公佈施行之毒品危害防制條例第11條第5 項、第6 項之規
    定應處以刑責以外，其餘情形未設處罰之規定。然鑑於第三
    、四級毒品均係管制藥品，特於同條例第11條之1 明定無正
    當理由，不得擅自持有，另同條例第18條第1 項後段則規定
    查獲之第三、四級毒品，無正當理由而擅自持有者，沒入銷
    燬之。從而，依同條例第18條第1 項後段應沒入銷燬之毒品
    ，專指查獲施用或持有之第三、四級毒品未達純質淨重20公
    克者而言；倘係查獲製造、運輸、販賣、意圖販賣而持有、
    以非法方法使人施用、引誘他人施用、轉讓第三、四級毒品
    或持有純質淨重20公克以上第三、四級毒品，既屬同條例相
    關法條明文規定處罰之犯罪行為，即非該條項應依行政程序
    沒入銷燬之範圍。又同條例第19條第1 項所定「供犯罪所用
    或因犯罪所得之物」，係指犯第4 條至第9 條、第12條、第
    13條或第14條第1 項、第2 項之罪所用或所得之物，不包括
    毒品本身在內，尚不得援引為沒收第三、四級毒品之依據。
    再同條例對於查獲之製造、運輸、販賣、意圖販賣而持有、
    以非法方法使人施用、引誘他人施用、轉讓第三、四級毒品
    及持有純質淨重20公克以上第三、四級毒品之沒收，並無特
    別規定，如其行為已構成犯罪，則該毒品即屬不受法律保護
    之違禁物，應回歸刑法之適用，依刑法第38條第1 項第1 款
    之規定宣告沒收（最高法院96年度臺上字第727 號判決意旨
    參照）。查本件扣案之第三級毒品愷他命兩小包（含袋毛重
    17.4公克），雖係違禁物，然被告於本院審理中供承係供自
    己施用而持有（參見本院100 年6 月30日準備程序筆錄第3
    頁），且被告為警採集之尿液送經台灣檢驗科技股份有限公
    司以酵素免疫分析法（EIA ）初步檢驗及氣相層析質譜儀法
    （GC/MS ）確認檢驗之檢驗結果，確呈Ketamine（即K 他命
    ）陽性反應，有該公司99年8 月18日濫用藥物檢驗報告（尿
    液檢體編：99偵1618）1 紙附卷可稽，堪認被告自承上開毒
    品係供自己施用而持有，可以採信。從而，扣案之第三級毒
    品愷他命2 包（含袋毛重共重1.74公克、見本院卷）及其他
    為警扣案之物品既均與本案無關，自不予宣告沒收。
五、據上論斷，應依刑事訴訟法第299 條第1 項前段，毒品危害
    防制條例第8 條第3 項，刑法第11條前段、第51條第5 款、
    第41條第1 項前段、第8 項、第74條第1 項第1 款、第2 項
    第5 款、第93條第1 項第2 款，判決如主文。
本案經檢察官郭峻豪到庭執行職務。
中    華    民    國    100   年    8     月    8     日
                  刑事第三庭法  官  陳伯厚
上列正本證明與原本無異。
如不服本判決，應於判決送達後10日內敘明上訴理由，向本院提
出上訴狀 (應附繕本) ，上訴於臺灣高等法院。其未敘述上訴理
由者，應於上訴期間屆滿後20日內向本院補提理由書「切勿逕送
上級法院」。
                            書記官  高建華
中    華    民    國   100    年    8     月    8     日
附錄論罪科刑法條全文：
毒品危害防制條例第8條
轉讓第一級毒品者，處 1 年以上 7 年以下有期徒刑，得併科新
臺幣 1 百萬元以下罰金。
轉讓第二級毒品者，處 6 月以上 5 年以下有期徒刑，得併科新
臺幣 70 萬元以下罰金。
轉讓第三級毒品者，處 3 年以下有期徒刑，得併科新臺幣 30
萬元以下罰金。
轉讓第四級毒品者，處 1 年以下有期徒刑，得併科新臺幣 10
萬元以下罰金。
前四項之未遂犯罰之。
轉讓毒品達一定數量者，加重其刑至二分之一，其標準由行政院
定之。